【裁判字號】    99,親,16
【裁判日期】    990330
【裁判案由】    否認婚生子女
【裁判全文】
臺灣彰化地方法院民事判決                99年度親字第16號
原      告  甲○○
被      告  甲○○之子暫名為.
兼  法  定
代  理  人  乙○○
上列當事人間否認婚生子女事件，本院於民國99年3月16日言詞
辯論終結，判決如下：
    主  文
確認被告甲○○之子（暫名為田桎瑋，男、民國98年12月31日生
）非原告甲○○自被告乙○○受胎所生之子。
訴訟費用由原告負擔。
    事實及理由
一、原告主張其與被告乙○○於民國（下同）97年11月6日結婚
    ，惟被告乙○○自97年9月25日即入監服刑，原告於98年2月
    2日與訴外人田耀元同居，嗣於98年4月21日法院判決撤銷原
    告與被告乙○○之結婚婚姻關係，原告在98年12月31日生下
    一男（暫名為田桎瑋），則懷孕之時為98年3月5日，當時被
    告乙○○仍在監服刑，被告甲○○之子（暫名為田桎瑋）並
    非原告自被告乙○○受胎，故提起本件否認子女訴訟等語。
二、被告對於原告之主張則無意見等語。
三、原告主張之事實，業據其提出血緣鑑定報告書、出生證明書
    等為證，並經本院調閱98年度婚字第50號判決、台灣高等法
    院在監在押全國紀錄表核屬相符，且為被告所未爭執，堪信
    為事實。又原告主張被告乙○○與被告甲○○之子（暫名為
    田桎瑋）間無血緣關係等情，有原告所提出之柯滄銘婦產科
    血緣鑑定報告書為證，該鑑定報告即認定：「無法排除田耀
    元與甲○○之子之親子血緣關係，…親子關係概率值為99.
    997225%。」，足證被告乙○○與被告甲○○之子（暫名為
    田桎瑋）間並無親子血緣關係存在，堪認原告之主張為真實
    。
四、按從子女出生日回溯第181日起至第302日止，為受胎期間。
    但能證明受胎回溯在前項第181日以內或第302日以前者，以
    其期間為受胎期間。又妻之受胎，係在婚姻關係存續中者，
    推定其所生子女為婚生子女。前項推定，夫妻之一方或子女
    能證明子女非為婚生子女者，得提起否認之訴。民法第1062
    條、第1063條第1項、第2項分別定有明文。本件被告甲○○
    之子（暫名為田桎瑋）之受胎期間，既在原告與被告乙○○
    婚姻關係存續中，依法應推定為原告與被告乙○○之婚生子
    ，然事實上，被告甲○○之子（暫名為田桎瑋）既非原告自
    被告乙○○受胎所生，已如前述，則揆諸上揭法條規定，原
    告提起本件訴訟，於法應屬有據，應予准許，爰判決如主文
    第一項所示。又本件非可歸責於被告二人，訴訟費用應由原
    告負擔之。
五、訴訟費用負擔之依據：民事訴訟法第81條。
中    華    民    國    99    年    3    月    30    日
                      家事法庭  法  官  陳弘仁
以上正本係照原本作成。
如不服本判決，應於判決送達後20日之不變期間內，向本院提出
上訴狀。
中    華    民    國    99    年    3    月    30    日
                                書記官  張俞文

司法院資訊處製作；財團法人民間司法改革基金會備份。
